臺灣臺北地方法院民事判決　　　　　　　94年度訴字第1437號
　　原　　　告　乙○○○
　　訴訟代理人　傅文民　　律師
　　複 代 理人　甲○○
　　被　　　告　丙○○
　　訴訟代理人　劉宇堂　　律師
上列當事人間請求損害賠償事件，本院於民國九十四年七月二十九日言
詞辯論終結，判決如下：
    主      文
被告應給付原告日幣九十八萬元，及自民國九十四年七月二十九日起至
清償日止，按週年利率百分之五計算之利息。
被告應給付原告新台幣六萬元。
被告應自民國九十四年八月起至民國一一七年六月止，按月給付原告日
幣三萬元。
訴訟費用由被告負擔。
本判決第一項、第二項得假執行。但被告分別以新臺幣貳拾捌萬柒仟捌
佰貳拾陸元、新臺幣陸萬元供擔保後，得免為假執行。
    事      實
甲、原告方面
一、聲明：
  (一)被告應給付原告日幣九十八萬元，及自民國九十四年七月二十九日
    起至清償日止，按週年利率百分之五計算之利息。
  (二)被告應給付原告新台幣六萬元。
  (三)被告應自民國九十四年八月起至民國一一七年六月止，按月給付原
    告日幣三萬元。
  (四)原告願供擔保，請准宣告假執行。
二、陳述：原告於民國七十八年六月二十日於日本東京之第一勸業銀行
    提領日幣一千萬元交付予被告，委託被告代為將其存入台灣之銀行
    帳戶內，以賺取較高利率之利息，然被告未依約將該日幣一千萬元
    存入台灣之銀行帳戶內，並擅自將該日幣一千萬元全數挪為己用。
    嗣經原告來台催討，被告遂於八十七年一月五日簽立證明書，承諾
    其於八十七年間將返還日幣五百萬元予原告，且至清償其餘日幣五
    百萬元之日止，另給付原告日幣一百萬元之利息，被告如有違約之
    情事，將賠償原告求償所須之律師費。詎被告未依約履行，經原告
    再度來台催討，被告復於九十年九月十二日簽立切結書，除明確承
    認有擅自挪用原告所交付之日幣一千萬元外，並承諾自九十年十月
    間起，按月給付原告日幣二萬元至三萬元。又被告自九十年十月起
    ，僅給付原告日幣四十萬元，即未再為任何給付，然被告自九十年
    十月起至九十四年七月止，依約應給付原告日幣一百三十八萬元，
    扣除被告已給付之日幣四十萬元後，被告尚應給付原告日幣九十八
    萬元，並自九十四年八月起至一一七年六月止，按月給付原告日幣
    三萬元，且被告亦應給付原告為本件訴訟所支出之律師酬金新台幣
    六萬元。至被告稱本件侵權行為損害賠償之請求權因罹於時效而消
    滅，然原告係依兩造於八十七年一月五日及九十年九月十二日達成
    之和解契約法律關係據為請求，並非基於侵權行為損害賠償之法律
    關係為請求，是被告所稱自不足採。
三、證據：提出證明書三件、銀行存摺封面及內頁節本一件、切結書一
    件、傳真資料一件（以上均影本）等件為證。
乙、被告方面：
一、聲明：
  (一)原告之訴及其假執行之聲請均駁回。
  (二)如受不利判決，被告願供擔保，請准宣告免為假執行。
二、陳述：原告稱其於七十八年六月二十日於日本東京之第一勸業銀行
    提領日幣一千萬元交付予被告，委託被告代為將其存入台灣之銀行
    帳戶內，以賺取較高利率之利息，然被告未依約將該日幣一千萬元
    存人台灣之銀行帳戶內，並擅自將該日幣一千萬元全數挪為己用。
    然兩造間既非消費借貸關係，且被告亦否認與原告間有任何債權債
    務關係，原告請求被告清償債務，顯屬無據，又況，兩造對原告將
    日幣一千萬元交予被告代為存入台灣之銀行以獲取較高利息之事實
    並不爭執，而被告將原告所交付之日圓一千萬元挪為私用之行為應
    屬侵權行為，依民法第一百九十七條規定，原告之侵權行為損害賠
    償請求權已因罹於時效而消滅，是原告之訴顯無理由。
三、證據：被告並未提出任何證據供本院參酌。
    理      由
一、本件原告起訴主張其於七十八年六月二十日於日本交付日幣一千萬
    元予被告，委託其代為存入台灣之銀行帳戶內，以賺取較高利率之
    利息，詎被告竟未將上開款項存入台灣之銀行帳戶內，並擅自將該
    日幣一千萬元全數挪為己用，嗣經其催討，被告遂簽立證明書，承
    諾其於八十七年間將返還日幣五百萬元，且至清償其餘日幣五百萬
    元之日止，另給付原告日幣一百萬元之利息，若有違約情事，並將
    賠償原告求償所須之律師費，詎被告未依約履行，經其再度催討，
    被告乃再簽立切結書，允諾自九十年十月起按月給付日幣二至三萬
    元，惟被告自九十年十月起，僅給付日幣四十萬元，即未再為任何
    給付，經扣除上開金額後，迄至目前為止被告尚應給付日幣九十八
    萬元，及自九十四年八月起至一一七年六月止，按月給付之日幣三
    萬元，以及本件訴訟所支出之律師酬金新台幣六萬元，為此依和解
    契約訴請被告給付上開款項等語；被告則以其否認與原告間有任何
    債權債務關係，原告請求伊清償債務，顯屬無據，又伊不否認將原
    告所交付之日幣一千萬元挪為私用，然此一侵權行為業已罹於時效
    而消滅，是原告之訴顯無理由云云資為抗辯。
二、經查，本件被告並不否認其曾受原告委託，將原告所交付之日幣一
    千萬元攜至台灣存入金融機構以賺取較高額利息，其並於日本受領
    該筆款項無訛，惟嗣後並未將上開款項存入國內金融機構，而係私
    自挪用殆盡，其後並曾出具承諾書，允諾將按月攤還二至三萬元日
    幣，及利息日幣一百萬元，若有違反，原告因催討所生費用及律師
    報酬概由其負擔，上揭事實，並有銀行存摺、證明書、允諾書影本
    附卷可考，堪信為真正。本件被告不否認其私自挪用原告所交付之
    款項花用殆盡，僅辯稱此一侵權行為之請求權時效業已消滅，是原
    告以不得請求云云。惟按消滅時效因請求、承認、起訴而中斷，民
    法第一百二十九條定有明文，又時效中斷者，自中斷之事由終止時
    ，重行起算，同法第一百三十七條亦設有規定。本件原告係在七十
    八年六月二十日交付日幣一千萬元予被告，因被告私自挪用，經原
    告催討後，被告分別於八十七年一月五日、九十年九月十二日出具
    允諾書，承認上揭私自挪用款項之事實，並允諾自九十年十月起按
    月攤還日幣二至三萬元，其後被告曾繳款至九十四年三月十五日，
    此為被告所不否認，由是觀之，被告從未否認其所積欠之上開債務
    ，且偶有償還債務之行為，依上開規定，有關消滅時效期間之計算
    ，自應自九十四年三月十六日即被告最後還款日之翌日起重行起算
    ，而本件原告係在九十三年十一月十一日提起本件請求，並未逾重
    行起算後之時效期間，是被告所為有關侵權行為消滅時效之抗辯，
    即非有據。而依被告前所簽立之承諾書記載，被告承諾按月給付原
    告日幣二至三萬元，除償還所積欠之款項外，另同意支付利息日幣
    一百萬元，對於原告因此所生之費用及訴訟行為中所須支付律師報
    酬亦允諾支付，是原告得請求之債權金額，自當加計上述款項。而
    本件被告自稱其已清償八十萬元，惟對於此一金額並未提出證據資
    料供本院佐參，原告對於被告清償之款項則承認已受領四十萬元，
    參酌被告於九十四年三月十五日寄予原告之書信中記載迄斯時止其
    所清償之金額為四十萬元等情（參原告九十四年七月二十九日言詞
    辯論筆錄所附信件影本），堪信原告所稱被告僅清償四十萬元一節
    為真。
    是自九十年十月起至九十四年七月止，被告依承諾書應給付原告日
    幣一百三十八萬元，扣除其已給付之日幣四十萬元後，被告尚應給
    付原告日幣九十八萬元，本件原告起訴請求被告尚應給付日幣九十
    八萬元，及自九十四年八月起至一一七年六月止，按月給付日幣三
    萬元，並應另給付原告為本件訴訟所支出之律師酬金新台幣六萬元
    ，即非無據，應予准許。
三、假執行之宣告
    本件兩造均陳明願供擔保，請准宣告假執行或免為假執行，經核均
    無不合，而原告所請求之金額中，其中主文第一項、第二項部分合
    計並未逾新台幣五十萬元，依民事訴訟法第三百八十九條第一項第
    五款規定，應逕為准予假執行之宣告。另對被告為准予供擔保免為
    假執行之宣告，附此敘明。
結論：本件原告之訴為有理由，依民事訴訟法第七十八條、第三百八十
九條第一項第五款、第三百九十二條第二項，判決如主文。
中　　　華　　　民　　　國　　94　　年 　  8　　月    19  　日
                              民事第二庭法  官　汪漢卿
以上正本係照原本作成
如對本判決上訴，須於判決送達後20日內向本院提出上訴狀
中　　　華　　　民　　　國　　94　　年 　  8　　月    19  　日
                            　　　　　　書記官　許婉如
民事訴訟法第392條
法院得宣告非經原告預供擔保，不得為假執行。
法院得依聲請或依職權，宣告被告預供擔保，或將請求標的物提
存而免為
假執行。
依前項規定預供擔保或提存而免為假執行，應於執行標的物拍定
、變賣或
物之交付前為之。
